# PEDRO ALBERTO XOOL NIC



9999700581

Mérida, Yucatán.

pedroxool49@gmail.com

in <u>Ir a Linkedin</u>

Ver Portafolio

# **HABILIDADES**

Excel

Power Point

BD

Backend

Frontend

Diseño Gráfico

Electricidad y Electrónica

## **IDIOMAS**

✓ Inglés: Medio✓ Español: Nativo

# **INTERESES**

Viajar

o Soccer

o Series

# **PERFIL**

Joven egresado del Instituto Tecnológico de Mérida de la carrera de Ingeniería en Sistemas Computacionales, en trámites de titulación.

Actualmente laborando en ISI SURESTE como WEB MASTER administrando Hosting VPS y a cargo de 11 sitios web entre ellos, 5 tiendas online, así como instructor de talleres de informática para la capacitación del trabajo desde agosto del 2019 en Fundación Alborada AC.

Líder de departamento de TI en Constructores Logar S.A. de C.V.

Participación como joven emprendedor e incubado por la empresa ENGEN, socio accionista de la empresa Mesebot.

Experiencia en sistemas computacionales y telecomunicaciones, experiencia en la industria 4.0.

Certificación en "Manejo de procesador de textos digitales" por la empresa CONOCER.

Mis fortalezas:

- Trabajo en equipo.
- Facilidad aprendizaje.

# **EDUCACIÓN**

#### **BACHILLERATO**

Colegio de Bachilleres del Estado de Yucatán Físico -Matemático con Capacitación en Informática. Sept. 2012 - Jun 2015

#### Ingeniería en sistemas Computaciones

Instituto Tecnológico de Mérida

Sept. 2016 - Ene 2021

#### Incubación y Consolidación de Empresa.

ENGEN Consultoría Ene. 2019 - Jul 2019

## **EXPERIENCIA PROFESIONAL**

#### ISI SURESTE | Web Master

Jul 2021 – Actualmente | Mérida Desarrollador Full Stack – Web Master

#### Constructores Logar | Líder de TI

Ene. 2021 - Oct 2021 | Mérida

Soporte técnico remotamente, mantimento preventivo y corretivo de Pc's, diseño de proyectos y desarrollador web.

#### Mesebot | Socio Accionista y DBA Developer

Ene. 2019 – Actualidad | Mérida

Encargado de site de Telecomunicaciones, programador y DBA.